# 定期存款利息收入应计入什么科目

提问人：跨度防护 时间：2019-05-20 14:55:52
请教陈版：
1 、企业持有一随时可转为活期的定期存款，不以投资为目的，取得利息收入应冲减财务费用吗？
2 、企业持有一质押性质的定期存款，期限 6 个月，不以投资为目的，取得利息收入应冲减财务费用吗？

回答人：chenyiwei
根据《关于修订印发 2019 年度一般企业财务报表格式的通知》（财会[2019]6 号）规定：“3.”财务费用” 项目下的” 利息收入” 项目，反映企业按照相关会计准则确认的应冲减财务费用的利息收入。该项目应根据” 财务费用” 科目的相关明细科目的发生额分析填列。该项目作为” 财务费用”
项目的其中项，以正数填列。” 故此处的定期存款利息收入应作为财务费用下的利息收入，报表上冲减财务费用。